臺灣高雄地方法院民事判決　　　　　　110年度簡上字第132號
上　訴　人　林世昌　

　　　　　　鳳上通運有限公司

法定代理人　陳武諒　
上2人共同
訴訟代理人　林秉逸　
被　上訴人　東旅通運有限公司


法定代理人　秦時中　

上列當事人間請求損害賠償事件，上訴人對於民國110 年5 月11
日本院109 年度雄簡字第2264號第一審判決提起上訴，本院於民
國110 年10 月21日言詞辯論終結，判決如下：
    主      文
原判決關於命上訴人給付超過新臺幣70,677元，及自民國110 年
1 月8 日起至清償日止，按年息百分之五計算之利息部分，及該
部分假執行宣告，暨訴訟費用之裁判均廢棄。
上開廢棄部分，被上訴人在第一審之訴駁回。
第一、二審訴訟費用，由上訴人負擔五分之一，餘由被上訴人負
擔。
    事實及理由
一、被上訴人起訴主張：上訴人林世昌受僱於上訴人鳳上通運有
    限公司（下稱鳳上公司）擔任司機，於民國109 年1 月4 日
    3 時14分許，駕駛上訴人鳳上公司所有車牌號碼000-00號曳
    引車（下稱系爭甲車），由高雄港70-1號碼頭5 區東向西方
    向行駛，在碼頭區內，疏未注意車前狀況及超速行駛，不慎
    撞擊由賴金明駕駛被上訴人所有之車牌號碼000-00號曳引車
    （下稱系爭乙車），致系爭乙車毀損（下稱系爭事故），被
    上訴人受有修理費用290,430 元（含零件費用217,120 元，
    及工資73,310元），及因系爭乙車送修，被上訴人受有營業
    損失118,857 元之損失，而上訴人鳳上公司為上訴人林世昌
    之僱用人，依民法第188 條第1 項規定，應負連帶賠償之責
    ，爰依民法第184 條第1 項前段、第2 項、第188 條第1 項
    、第191 條之2 、第196 條規定提起本訴，並於原審聲明：
    上訴人應連帶給付被上訴人409,287 元，及自追加起訴狀繕
    本送達翌日起至清償日止，按年息5 ％計算之利息等語。
二、上訴人則以：對被上訴人主張修理費用及營業損失金額不爭
    執，系爭乙車並未開大燈及方向燈，及依系爭甲車之行車紀
    錄器，可看出上訴人林世昌注意到系爭乙車，系爭乙車一直
    迴轉中，並沒有煞車，系爭乙車不應該在分向限制線迴轉，
    系爭甲車車頭已經過了，板台其實也會過，責任在系爭乙車
    等語置辯。並於原審聲明：（一）被上訴人之訴駁回；（二
    ）如受不利之判決，願供擔保請准宣告免為假執行。
三、原審審理後，認上訴人就系爭事故有過失，判命上訴人應連
    帶給付被上訴人164,914 元，及自110 年1 月8 日起至清償
    日止，按年息5 ％計算之利息，並依職權宣告假執行，而駁
    回被上訴人其餘部分之訴（被上訴人就其敗訴部分未聲明不
    服而告確定）。上訴人不服提起上訴，理由為：上開賠償金
    額之計算方式（即原判決第6 頁第4 行至第5 行計算式及計
    算結果）有誤載情形等語，並聲明：㈠原判決關於命上訴人
    給付超過新臺幣70,677元暨利息請求部分，均廢棄。㈡上開
    廢棄部分，被上訴人於第一審之訴駁回。被上訴人則於上訴
    審未到庭，亦未以書狀表示任何意見。
四、本院得心證之理由：
    上訴人林世昌就系爭事故具有超速及未注意車前狀況之過失
    ，且致系爭乙車受損，應負侵權行為之損害賠償責任，又上
    訴人鳳上公司為上訴人林世昌之僱用人，應依民法第188 條
    第1 項前段規定連帶負侵權行為之損害賠償責任；而系爭乙
    車之必要修理費用為116,734 元，被上訴人受有營業損失為
    118,857 元，從而，被上訴人得請求上訴人連帶賠償之損害
    額為235,591 元（計算式：116,734 ＋118,857 ＝235,591
    ）；賴金明、上訴人林世昌就本件事故之發生，各應負70％
    、30％之過失責任，而賴金明當時係駕駛系爭乙車載運被上
    訴人承攬港務局之貨物，被上訴人對賴金明之行為得為指揮
    、監督，賴金明即為被上訴人之使用人，依民法第217 條第
    3 項規定而準用同條第1 項規定，被上訴人亦與有過失（即
    70％之過失責任）等情，業據原判決認定在案，上訴人對原
    判決上開認定亦不爭執（本院卷第88頁），被上訴人亦未表
    示任何意見，上開事實及認定應堪屬實。因此，上訴人應連
    帶賠償被上訴人之金額應核減為70,677元（23 5,591×30％
    ＝70,677元，小數點以下四捨五入）。原判決卻以70％之過
    失比例核算上訴人之賠償金額，明顯有誤，是上開上訴意旨
    ，乃有理由，應予准許。
五、綜上所述，被上訴人依侵權行為法律關係，請求上訴人連帶
    給付70,677元，及自110 年1 月8 日（追加起訴狀繕本送達
    翌日，原審卷第135-5 頁之送達證書）起至清償日止，按年
    息5%計算之利息為有理由，應予准許；逾此部分之請求，為
    無理由，應予駁回。原審就超過上開應准許部分，為上訴人
    敗訴之判決，並為假執行之宣告，自有未洽。上訴人上訴意
    旨就此部分求予廢棄改判，應予准許，爰廢棄改判如主文第
    1 、2 項所示。至於上開應准許部分，原審判命上訴人給付
    ，核無違誤，經本院向上訴人確認後，已不在上訴範圍內，
    本院自無庸再另為准駁，附此敘明。
六、本件事證已臻明確，兩造其餘攻擊防禦方法及證據，核與判
    決之結果不生影響，爰不一一論列，併此敘明。
七、據上論結，本件上訴人之上訴為一部有理由、一部無理由，
    ，依民事訴訟法第436 條之1 第3 項、第450 條、第449 條
    第1項、第79條前段，判決如主文。
中    華    民    國   110    年    11    月    19    日
              民事第四庭  審判長法  官  鄭子文
                                法  官  王宗羿
                                法  官  郭任昇
以上正本係照原本作成。
本判決不得上訴。
中    華    民    國   110    年    11    月    19    日
                                書記官  林秀敏